【裁判字號】    90,上訴,1365
【裁判日期】    900629
【裁判案由】    毒品危害防制條例
【裁判全文】
臺灣高等法院刑事判決                              九十年度上訴字第一三六五號
    上訴人即
    被    告      甲○○
    指定辯護人    義務辯護人  乙○○
右上訴人因違反毒品危害防制條例案件，不服臺灣板橋地方法院八十九年度訴字第一
九三○號，中華民國九十年一月十六日第一審判決（起訴案號：臺灣板橋地方法院檢
察署八十九年度偵字第一六○八二號）提起上訴，本院判決如左：
    主  文
上訴駁回。
    事  實
一、甲○○曾因違反麻醉藥品管理條例案件，於民國八十三年九月二日，經臺灣臺北
    地方法院以八十三年度易字第四四九七號判處有期徒刑六月確定，於八十三年十
    一月四日易科罰金執行完畢；復因違反電信法案件，於八十六年五月十三日，經
    臺灣臺北地方法院以八十六年度訴字第二四五號判決有期徒刑五月確定在案。又
    因違反麻醉藥品管理條例案件，於八十六年十二月三十一日，經本院以八十六年
    度上易字第七七二三號判決有期徒刑八月。又因偽造文書案件，於八十七年六月
    二十五日，經臺灣臺北地方法院以八十七年度易字第一六九一號判處有期徒刑五
    月確定。嗣前開三罪接續執行，於八十八年七月三十一日縮刑期滿而執行完畢。
二、甲○○明知安非他命業經於八十七年五月二十日公布之毒品危害防制條例列為第
    二級毒品，竟基於意圖營利之概括犯意，先後於八十九年八月十四日二十二時許
    及八十九年八月二十四日二十一時三十分許，連續二次在臺北縣板橋市○○路與
    富山街口，以新台幣（下同）三千元之價格，販賣第二級毒品安非他命乙包（約
    二至三公克）予丙○○。嗣於八十九年八月二十四日二十一時三十分許，經警在
    臺北縣板橋市○○路與文聖街街口臨檢查獲丙○○，並扣得其甫向甲○○購得之
    安非他命乙包（淨重二‧八一一八公克），再依其供述循線在臺北縣板橋市○○
    路與富山街口查獲尚未離去之甲○○。
三、案經臺北市政府警察局中正第二分局報告臺灣板橋地方法院檢察署檢察官偵查起
    訴。
    理  由
一、訊據被告甲○○固坦承於八十九年八月十四日、八月二十四日，在臺北縣板橋市
    ○○路與富山街口交付安非他命乙包予丙○○等情不諱，惟矢口否認有何販賣第
    二級毒品安非他命之犯行，並辯稱：伊與丙○○係合資購買安非他命，每人出資
    三千元，八月二十四日本來一個人各出三千元向綽號「阿明」之男子購買安非他
    命，但「阿明」只帶三千元的安非他命來，所以先讓丙○○將安非他命帶回家去
    ，伊非販賣安非他命予丙○○云云。惟查：
 （一）、１、被告於上述時、地販賣安非他命予丙○○之事實，業據證人丙○○分
         別於警訊、偵查及原審法院調查中證述：伊係透過綽號「阿連」之朋友得
         知甲○○在賣安非他命，伊自己即打甲○○所有之0000000000
         號行動電話向甲○○買安非他命，第一次是在八十九年八月十四日晚上快
         十點，在臺北縣板橋市○○路與富山街口，用三千元向甲○○買安非他命
         一包，約二至三公克，第二次是在八十九年八月二十四日晚上九時三十分
         左右，在同一地點，以三千元向甲○○買安非他命一包，約二至三公克，
         買完後，在臺北縣板橋市○○路與文聖路口被警察臨檢，伊就將剛向林國
         燦買的安非他命一包拿出來，並跟警察說安非他命是向綽號「阿弟」的人
         買的，過了三至五分鐘，就有一台警車押著甲○○，伊上警車後才知「阿
         弟」就是甲○○等語綦詳（見偵查卷宗第四頁反面、第四六頁、第五七頁
         ，原審卷第三七頁反面至第三八頁筆錄），彼對於雙方交易之時間、地點
         、數量等情節於警訊、偵查及原審審理時供述一致，２、於本院調查時，
         證人丙○○亦證述：於警訊、偵查及原審審理時所述實在，第一次我先給
         他錢等二十幾分鐘他才給我安非他命，第二次，我先給他錢他就交給我安
         非他命前後不到幾秒鐘（見本院卷九十年六月五日訊問筆錄）。３、按安
         非他命係價值高昂之違禁物，警方查緝甚嚴，衡情被告如非從中獲取利益
         ，豈有甘冒遭查獲之危險而販賣予丙○○之理。顯見被告有藉前開販賣毒
         品安非他命牟取利益，而有營利意圖甚明。４、復以證人丙○○甫於八十
         九年八月二十四日，在臺北縣板橋市○○路與富山街口向被告購得安非他
         命乙包（淨重二‧八一一八公克），隨即為警臨檢時在其身上扣得，亦足
         徵證人所稱被告販賣安非他命之事實，應屬實情。且證人丙○○與被告並
         無仇隙，業據證人丙○○供承在卷（見原審卷八十九年十一月十三日訊問
筆錄），自無構詞誣陷被告之必要。５、至扣案之安非他命乙包，前經原
         審法院送往憲兵司令部刑事鑑識中心以紅外線光譜分析法檢驗結果，確係
         甲基安非他命，淨重二‧八一一八公克，此有該中心八十九年十一月十三
         日（八九）綱得字第一四九七九號鑑驗通知書乙紙在卷可稽。
 （二）、再者，被告辯稱合資購買安非他命諸節，核與證人丙○○證述：伊打電話
         向甲○○說要買多少錢，約過一個小時，伊就前往交易地點，給甲○○錢
         後，甲○○就會給伊安非他命，伊拿了安非他命之後就走了等語不符（見
         原審卷八十九年十一月十三日訊問筆錄）。復參諸被告於警訊、偵查初訊
         中本供述：伊曾於八十九年八月十四日，幫丙○○購買安非他命，同日晚
         上十時許在臺北縣板橋市○○路與富山街口交給丙○○，又於八十九年八
         月二十四日受丙○○之託代為購買安非他命，同日晚上九時二十五分許，
         亦在上址將安非他命交給丙○○，伊正欲離去時，即遭警方查獲云云（見
         偵查卷宗第七頁反面至第八頁、第四一頁反面筆錄），嗣於偵查覆訊中供
         稱：伊係與丙○○合資購買安非他命，因為伊還沒打算要回家，所以叫宮
         大山先將安非他命帶回伊住處然後再分云云（見偵查卷宗第五二頁反面筆
         錄），於原審及本院調查中所辯亦與偵查覆訊中所述相同，前後互核，其
         或稱係代丙○○購買安非他命，或稱與丙○○合資購買安非他命，及其究
         係要求丙○○將安非他命帶回其住處共同施用或因賣主所帶安非他命數量
         不足，始先讓丙○○將安非他命帶回丙○○之住處，渠前後供，相互歧異
         ，此亦足徵其均為隱匿之詞而不可採。
（三）、末按，販賣毒品之行為，如具營利之意思而販入或賣出，二者如有其一，犯
        罪即屬既遂，縱以原價或以低於原價讓與他人時，仍屬販賣行為，最高法院
        六十七年臺上字第二五００號、六十九年臺上字第一六七五號判例及八十四
        年第三次刑事庭會議決議參照。本件雖因被告空言否認右揭被訴犯行，是無
        從調查知悉其賣予丙○○之安非他命販入價格若干，惟安非他命價格昂貴，
        非法販賣他人，刑責甚重，如謂其長期販入及賣出，而未謀利，顯違常理，
        故依經驗法則而論，亦足認被告有營利之意圖，自屬無疑。
（四）、綜上所述，被告所辯各節，顯係圖免卸責之詞，不足採信。本件事證明確，
     被告犯行洵堪認定。
二、核被告甲○○所為，係犯毒品危害防制條例第四條第二項之販賣第二級毒品罪。
    又被告於販賣第二級毒品前之持有安非他命低度行為，應為販賣之高度行為所吸
    收，均不另論罪。又被告先後二次販賣第二級毒品安非他命之犯行，時間緊接，
    所犯罪名相同，顯係出於概括犯意為之，為連續犯，應依刑法第五十六條之規定
    以一罪論，並加重其刑，販賣第二級毒品罪法定本刑無期徒刑部分依法不得加重
    ，僅就有期徒刑部分遞加重其刑。原審引用毒品危害防制條例第四條第二項，刑
    法第十一條前段、第五十六條規定，並審酌被告前有多次犯罪前科，其曾因違反
    麻醉藥品管理條例案件，於八十三年九月二日，經臺灣臺北地方法院以八十三年
    度易字第四四九七號判處有期徒刑六月確定，於八十三年十一月四日易科罰金執
    行完畢；復因違反電信法案件，於八十六年五月十三日，經臺灣臺北地方法院以
    八十六年度訴字第二四五號判決有期徒刑五月確定在案。又因違反麻醉藥品管理
    條例案件，於八十六年十二月三十一日，經本院以八十六年度上易字第七七二三
    號判決有期徒刑八月。又因偽造文書案件，於八十七年六月二十五日，經臺灣臺
    北地方法院以八十七年度易字第一六九一號判處有期徒刑五月確定。嗣前開三罪
    接續執行，於八十八年七月三十一日縮刑期滿而執行完畢，此有本院被告全國刑
    案紀錄表乙紙在卷可按，其於有期徒刑執行完畢後五年以內再犯有期徒刑以上之
    本罪，為累犯，應依刑法第四十七條之規定加重其刑，並遞加之；另依被告販賣
    第二級毒品安非他命之行為固無足取，然僅販賣二次，所圖利益尚微，依刑法第
    五十九條規定酌減其刑，並參酌被告之品行，智識程度，安非他命戕害身心，危
    害社會治安至鉅及被告為牟私利竟連續二次販賣安非他命予丙○○以及被告犯罪
    後猶狡詞置辯等一切情狀，量處有期徒刑四年，被告販賣第二級毒品予丙○○所
    得之財物共六千元，依毒品危害防制條例第十九條第一項沒收之，如全部或一部
    不能沒收時，以其財產抵償之。經核原判決認事用法及量刑，均無違誤，被告猶
    執陳詞上訴指摘原判決不當，為無理由，應予駁回。
據上論斷，應依刑事訴訟法第三百六十八條，判決如主文。
本案經檢察官郭啟東到庭執行職務。
中      華      民      國     九十     年      六      月    二十九    日
                              臺灣高等法院刑事第二十一庭
                                 審判長法  官  葉  騰  瑞
                                        法  官  黃  國  忠
                                        法  官  江  國  華
右正本證明與原本無異。
如不服本判決應於收受送達後十日內向本院提出上訴書狀，其未敘述上訴之理由者並
得於提起上訴後十日內向本院補提理由書（均須按他造當事人之人數附繕本）。
                                        書記官  吳  碧  玲
中      華      民      國     九十     年    七      月        四      日
附錄：本案論罪科刑法條全文
毒品危害防制條例第四條第二項
製造、運輸、販賣第二級毒品者，處無期徒刑或七年以上有期徒刑，得併科新臺幣七
百萬元以下罰金。


司法院資訊處製作；財團法人民間司法改革基金會備份。
